臺灣臺中地方法院刑事判決
111年度易字第393號
公  訴  人  臺灣臺中地方檢察署檢察官
被      告  陳正昌


輔  佐  人  陳淑女
上列被告因竊盜案件，經檢察官提公訴（111年度偵字第5644號
），本院判決如下：
    主    文
本件公訴不受理。
    理    由
一、公訴意旨如附件起訴書所載。
二、按被告死亡者，應諭知不受理之判決，並得不經言詞辯論為
    之，刑事訴訟法第303條第5款、第307條，分別定有明文。
    經查，本件被告陳正昌業於民國111年11月22日死亡，此有
    戶役政資訊網站查詢個人資料查詢網頁影本附卷可稽。依照
    上開說明，爰不經言詞辯論，諭知不受理之判決。
據上論斷，應依刑事訴訟法第303條第5款、第307條，判決如主
文。
中　　華　　民　　國　　111 　年　　11　　月　　29　　日
                  刑事第五庭    法  官  陳僑舫
以上正本證明與原本無異。
如不服本判決應於收受送達後20日內向本院提出上訴書狀，並應
敘述具體理由；其未敘述上訴之理由者，應於上訴期間屆滿後20
日內向本院補提理由書（均須按他造當事人之人數附繕本）「切
勿逕送上級法院」。
告訴人或被害人如不服判決，應備理由具狀向檢察官請求上訴，
上訴期間之計算，以檢察官收受判決正本之日起算。
                                書記官  劉桉珍
中　　華　　民　　國　　111 　年　　11　　月　　29　　日

附件:
臺灣臺中地方檢察署檢察官起訴書                    力股
                                     111年度偵字第5644號
　　被　　　告　陳正昌　男　57歲（民國00年0月0日生）
　　　　　　　　　　　　住○○市○○區○○路000巷0號
　　　　　　　　　　　　國民身分證統一編號：Z000000000號
上列被告因竊盜案件，業經偵查終結，認應提起公訴，茲將犯罪
事實及證據並所犯法條分敘如下：
　　　　犯罪事實
一、陳正昌意圖為自己不法之所有，基於竊盜犯意，於民國110
    年11月17日19時許，在臺中市○○區○○街0段000號旁，徒手竊
    取蔡吉村所有放置在處之梯形鐵架1個得手，搬至所騎乘自
    行車後方連結之手拖車上載運離去，並變賣得款新臺幣（下
    同）100元。嗣為警據報後循線查獲。
二、案經臺中市政府警察局清水分局報告偵辦。
　　　　證據並所犯法條
一、被告陳正昌經傳喚未到。其於警詢固不否認於前揭時、地，
    有拿取上開梯形鐵架1個之行為，惟矢口否認有竊盜犯行，
    辯稱：其看到生鏽的梯型鐵架，以為是沒人要的丟在地上，
    才搬起云云。經查，被告行竊地點，雖在屋外，然所拿取之
    梯形鐵架為大型設備，放置地點為倉庫旁，倉庫中有散置多
    項材料與工具情形，且倉庫位置在被害人住處門前，被告拿
    取鐵架後，即搬至自行車後方所連結之手推車放置，逕行離
    去等事實，業據證人蔡曜宇即被害人蔡吉村之子於警詢陳述
    明確，並有監視錄影紀錄光碟1片、監視錄影紀錄翻拍照片8
    張等在卷可稽，足徵上述鐵架並非遭人棄置在道路上之無主
    物，一般人顯無誤認之虞，被告於拿取前，竟未向附近屋主
    詢問，足認其無意使人查覺，該鐵架縱屬他人所有，其拿取
    亦不違其本意，被告確有竊盜故意，自堪認定。被告所辯顯
    係事後卸責之詞，委難採信，本件事證明確，被告犯嫌堪以
    認定。
二、核被告所為，係犯刑法第320條第1項之竊盜罪嫌，請依法論
    處。被告前揭犯罪所得，請依刑法第38條之1第1項前段、第
    3項規定宣告沒收，如全部或一部不能或不宜執行沒收，請
    追徵其價額。
三、依刑事訴訟法第251條第1項提起公訴。
　　此　致
臺灣臺中地方法院　　　　　　　　　　　　　　
中　　華　　民　　國　 111　　年　　2 　　月　　22　　日
　　　　　　　　　　　　　　　檢　察　官　詹益昌
本件正本證明與原本無異
中　　華　　民　　國　 111　　年　　3 　　月　　1 　　日
                              書  記  官  陳郁樺
附錄本案所犯法條：
中華民國刑法第320條
意圖為自己或第三人不法之所有，而竊取他人之動產者，為竊盜
罪，處 5 年以下有期徒刑、拘役或 50 萬元以下罰金。